# Решения заданий {-}

## Задания к первому уроку {-}

1. Выберите все столбцы, которые заканчиваются на `Width`.
```{r}
library(dplyr)

select(iris, ends_with('Width')) %>% 
  tibble()
```

2. Переместите с помощью функции `relocate()` единственный текстовый столбец в левую часть таблицы.
```{r}
relocate(iris, where(is.factor)) %>% 
  tibble()
```

3. Замените с помощью функции `rename_with()` в названии столбцов точку на нижнее подчёркивание, и преобразуйте имена в нижний регистр.
```{r}
renamer <- function(x) gsub('\\.', '\\_', x) %>% tolower()
rename_with(iris, renamer) %>% 
  tibble()
```

## Задания ко второму уроку {-}

1. Используйте функцию `across()`, и разделите значения полей имена которых заканчиваются на `Length` на среднее значение по этим же столбцам.
```{r}
library(dplyr)

mutate(iris, across(ends_with('Length'), ~ . / mean(.))) %>% 
  tibble()
```

2. Посчитайте среднее значение столбцов, имена которых начинаются на `Sepal` сгруппировав данные по столбцу `Species`.
```{r}
group_by(iris, Species) %>% 
  summarise(across(starts_with('Sepal'), mean))
```
