# Решения заданий {-}

## Задания к первому уроку {-}

1. Выберите все столбцы, которые заканчиваются на `Width`.
```{r}
library(dplyr)

select(iris, ends_with('Width')) %>% 
  tibble()
```

2. Переместите с помощью функции `relocate()` единственный текстовый столбец в левую часть таблицы.
```{r}
relocate(iris, where(is.factor)) %>% 
  tibble()
```

3. Замените с помощью функции `rename_with()` в названии столбцов точку на нижнее подчёркивание, и преобразуйте имена в нижний регистр.
```{r}
renamer <- function(x) gsub('\\.', '\\_', x) %>% tolower()
rename_with(iris, renamer) %>% 
  tibble()
```

## Задания ко второму уроку {-}

1. Используйте функцию `across()`, и разделите значения полей имена которых заканчиваются на `Length` на среднее значение по этим же столбцам.
```{r}
library(dplyr)

mutate(iris, across(ends_with('Length'), ~ . / mean(.))) %>% 
  tibble()
```

2. Посчитайте среднее значение столбцов, имена которых начинаются на `Sepal` сгруппировав данные по столбцу `Species`.
```{r}
group_by(iris, Species) %>% 
  summarise(across(starts_with('Sepal'), mean))
```

## Заданиe к третьему уроку {-}

1. Ваша задача не переворачивая таблицу, добавить в неё 4 столбца:

* winter_avg_sales - средний объём продаж за зимные месяца;
* spring_avg_sales - средний объём продаж за весенние месяца;
* summer_avg_sales - средний объём продаж за летние месяца;
* autumn_avg_sales - средний объём продаж за осенние месяца;

И оставить из исходной таблицы только столбец с обозначением года, и рассчитанные на предыдущем шаге столбцы.

```{r, echo=FALSE}
set.seed(400)
year <- 2000:2005
sales <- sapply(
  month.abb, 
  FUN = function(x) round(runif(n = 6, min = 100, max = 400), 0)
  )

sales <- as.data.frame(sales, row.names = year)
sales$year <- year
```

Решение:
```{r}
library(dplyr)

rowwise(sales) %>% 
  mutate(
    winter_avg_sales = mean(Dec, Jan, Feb),
    spring_avg_sales = mean(c_across(Mar:May)),
    summer_avg_sales = mean(c_across(Jun:Aug)),
    autumn_avg_sales = mean(c_across(Sep:Nov))
  ) %>% 
  select(year, matches('avg'))
```

## Заданиe к четвёртому уроку {-}

1. Сгенерируйте согласно этим параметрам таблицу содержащую в столбце `sim` номер строки таблицы параметров, а в столбце `val` сами значения случайных распределений. Для воспроизводимости результатов установите счётчик генерации случайных чисел в позиции 400 (`set.seed(400)`). Тогда итоговый результат будет иметь следующий вид:

```{r, echo=FALSE}
library(dplyr)

params <- tribble(
 ~sim, ~n, ~mean, ~sd,
    1,  4,     1,   5,
    2,  7,     2,   10,
    3,  10,   -1,   25
)
```

Решение:
```{r, eval=FALSE}
library(dplyr)
set.seed(400)

params %>%
   rowwise(sim) %>%
   summarise(val = rnorm(n, mean, sd))
```

## Заданиe к пятому уроку {-}

1. Ваша задача расчитать фактическую запрлату каждого сотрудника по формуле `total = rate * time_rate + bonus - penalty`.

```{r, echo=FALSE}
library(dplyr)

# зарплатная ведомость со ставками от бухгалтерии
salary <- tibble(
  employee_id = 1:5,
  rate        = c(1000, 1200, 700, 1500, 2000),
  bonus       = rep(0, 5),
  penalty     = rep(0, 5)
)

# бонусы от руководителей отделов
bonus <- tibble(
  employee_id = c(3, 5),
  bonus = c(100, 500)
)

# штрафы от руководителей отделов
penalty <- tibble(
  employee_id = c(1, 4, 5),
  penalty = c(150, 320, 80)
)

# внесение нового сотрудника в ведомость
new <- tibble(
  employee_id = 6,
  rate = 500,
  bonus = 0,
  penalty = 0
)

# корректировки ставки по фактически выработанному времени
time_rate <- tibble(
  employee_id = 1:6, 
  time_rate = c(1, 1, 1, 0.8, 1, 0.5)
)
```

Решение:
```{r}
library(dplyr)

rows_update(salary, bonus, by = 'employee_id') %>% 
  rows_update(penalty, by = 'employee_id') %>% 
  rows_insert(new, by = 'employee_id') %>% 
  left_join(time_rate, by = 'employee_id') %>% 
  mutate(total = rate * time_rate + bonus - penalty)
```

## Заданиe к шестому уроку {-}

**1. Аргумент `.by`:** В отличие от `group_by()`, аргумент `.by` не создает постоянную группировку в метаданных объекта. Результат операции всегда возвращается несгруппированным (автоматический `ungroup`), а порядок строк сохраняется исходным (в отличие от `group_by`, который сортирует группы по алфавиту).
**2. Сложные джойны:** Используется функция `join_by()`. Она позволяет описывать условия неравенства (`>`, `>=`, `<`, `<=`) и перекрытия диапазонов, заменяя старый синтаксис строковых векторов в аргументе `by`.
**3. Функция `reframe()`:** Она предназначена для случаев, когда результат вычислений возвращает более одной строки на группу (например, при использовании `quantile()` или создании вложенных таблиц). `summarise()` теперь выдает предупреждение, если результат не является единственным значением, чтобы избежать логических ошибок.
**4. Производительность `arrange()`:** Функция была полностью переписана на языке **C**. Благодаря этому сортировка данных стала работать в 10–100 раз быстрее, особенно на больших датафреймах и при работе с символьными векторами.

## Заданиe к седьмому уроку {-}

1. **Проблема filter():** Функция спроектирована для «сохранения» (keep) строк. При попытке инвертировать логику для удаления строк, пользователь вынужден строить сложные булевы выражения и вручную обрабатывать `NA`, что ведет к ошибкам.
2. **Обработка NA:** `filter_out()` трактует `NA` как `FALSE`. Поскольку функция ищет строки для удаления, это означает, что строки с пропусками не будут удалены, так как условие удаления для них не подтверждено.
3. **Логика OR:** `when_any()` позволяет перечислять условия через запятую, объединяя их через оператор «ИЛИ» (`|`). Это избавляет от нагромождения скобок и делает код читаемым.
4. **Типизация:** `recode_values()` создает новый столбец и может менять его тип (например, из чисел в текст). `replace_values()` выполняет частичное обновление существующего столбца, гарантируя сохранение исходного типа данных.
5. **Защитное программирование:** Этот аргумент заставляет функцию выдавать ошибку, если в данных найдено значение, которое не было описано в правилах перекодировки. Это гарантирует, что пользователь не пропустил ни одного случая в данных.
